臺灣高等法院刑事裁定
109年度抗字第1480號
抗  告  人
即  受刑人  賴奕全



上列抗告人即受刑人因詐欺等案件，不服臺灣新竹地方法院中華
民國109年8月10日定應執行刑裁定（109年度聲字第1115號），
提起抗告，本院裁定如下：
    主  文
抗告駁回。 
    理  由
一、聲請意旨略以：受刑人賴奕全因犯詐欺等罪，先後經判決確
    定如聲請書附表，應依刑法第53條、第51條第5款，定其應
    執行之刑，爰依刑事訴訟法第477條第1項聲請裁定等語。
二、原裁定意旨略以：本件受刑人賴奕全於如原裁定附表所示時
    間，犯如原裁定附表所示之各罪，經臺灣新竹地方法院、臺
    灣臺北地方法院先後判處如原裁定附表所示之刑確定在案，
    有各該裁判書及本院被告前案紀錄表附卷可參。其中原裁定
    附表編號4之罪所處之刑係不得易科罰金之刑，原裁定附表
    編號1 至3 、5 之罪所處之刑係得易科罰金之刑，依刑法第
    50條第1 項但書第1 款之規定，原不得就原裁定附表編號4 
    所示之罪刑與原裁定附表編號1 至3 、5 所示之罪刑定應執
    行刑，惟經臺灣新竹地方檢察署檢察官詢問受刑人之意願，
    受刑人已於民國109 年7 月28日在「臺灣新竹地方檢察署受
    刑人定執行刑或易科罰金意願回覆表」之勾選欄內勾選「是
    」（請求檢察官聲請合併定應執行刑，本件不聲請易科罰金
    亦不撤回聲請）並於其上簽名捺印，足以表明願請求檢察官
    向法院聲請定應執行刑之意，有臺灣新竹地方檢察署受刑人
    定執行刑或易科罰金意願回覆表1份在卷可稽，核符刑法第5
    0條第2 項之規定。原審審核原裁定附表編號1 至5 所示之
    罪，犯罪日期俱在首先確定之科刑判決之前，符合數罪併罰
    之規定，茲檢察官聲請定其應執行之刑，原審認聲請為正當
    ，應予准許等語。　
三、抗告意旨略以：受刑人數罪併罰是同一罪名，都是犯詐欺罪
    ，但應執行刑卻與重罪相等，如此不公允，昭然可見，請鈞
    院給予受刑人從新從輕最有利之裁定云云。
四、按數罪併罰之定應執行之刑，係出於刑罰經濟與責罰相當之
    考量，乃對犯罪行為人本身及所犯各罪之總檢視，除應考量
    行為人所犯數罪反應出之人格特性，並應權衡審酌行為人之
    責任與整體刑法目的及相關刑事政策，在量刑權之法律拘束
    性原則下，依刑法第51條第5款之規定，採限制加重原則，
    以宣告各刑中之最長期為下限，各刑合併之刑期為上限，但
    最長不得逾30年，資為量刑自由裁量權之外部界限，並應受
    法秩序理念規範之比例原則、平等原則、責罰相當原則、重
    複評價禁止原則等自由裁量權之內部抽象價值要求界限之支
    配，使以輕重得宜，罰當其責，俾符合法律授與裁量權之目
    的，以區別數罪併罰與單純數罪之不同，兼顧刑罰衡平原則
    ，個案之裁量判斷，除非有全然喪失權衡意義或其裁量行使
    顯然違背比例、平等諸原則之裁量權濫用情形，即不得任意
    指其為違法（最高法院100年度台抗字第653號裁定意旨參照
    ）。
五、經查：
（一)本件抗告人即受刑人（下稱「受刑人」）賴奕全所犯如附
     表所示5罪均經確定在案，各罪行為時均在附表編號1所示
     之罪判決確定日期前，並以臺灣新竹地方法院為犯罪事實
     最後判決之法院。嗣原審依檢察官聲請，以附表所示各罪
     宣告之有期徒刑為基礎，於各刑中之最長期（7月）以上，
     各刑合併刑期（1年8月）以下，定其應執行刑為有期徒刑1
     年6月，並未逾越刑法第51條第5款所定法律外部性界限，
     亦無濫用裁量權等情形。
（二)抗告意旨雖執前詞提起抗告，惟查：原審所定應執行刑有
     期徒刑1年6月，係於各罪宣告刑中最長（即有期徒刑7月）
     以上及合併刑期（即有期徒刑1年8月）以下之範圍內，即
     原裁定應執行刑並未違反刑法第51條第5款之界限，自難認
     原審本件裁量權之行使，有何違法或不當之處。原審亦已
     給予受刑人適度刑罰折扣；本院復考量受刑人人格特性，
     全盤檢視其所犯附表編號1至5所示之罪，犯罪類型分別為
     詐欺得利罪（即附表編號1所示之罪）、詐欺取財罪及以網
     際網路對公眾散布犯詐欺取財罪（即編號2至5所示之罪）
     、詐欺行為態樣及手段亦分別為向計程車司機詐得免付車
     資之利益（即附表編號1所示之罪）、以臉書帳號或私訊向
     特定人佯稱販賣行動電話（即附表編號2至3、5所示之罪）
     、在臉書社團對公眾張貼不實廣告等（即附表編號4所示之
     罪）；前揭犯罪之犯罪日期介於民國108年2月至3月、且侵
     害法益均非不可回復之個人法益等情並適用「限制加重原
     則」之量刑原理，核原審所酌定之應執行刑有期徒刑1年6
     月，符合法律授與裁量權之目的，並無違反比例原則、平
     等原則、責罰相當原則、重複評價禁止原則及逸脫法律秩
     序理念及法律目的之內部性界限等情形，是抗告意旨並非
     可取。綜上，受刑人所提抗告，並無理由，應予駁回。
據上論斷，應依刑事訴訟法第412條，裁定如主文。
中　　華　　民　　國　　109 　年　　9 　　月　　7 　　日
　　　　　　      刑事第七庭  審判長法　官  孫惠琳
　　　　　　　　　　　　　　　　　  法　官  王惟琪
　　　　　　　　　　　　　　　　　  法　官  連雅婷
以上正本證明與原本無異。
如不服本裁定，應於收受送達後5日內向本院提出再抗告狀。
                                    書記官  潘文賢
中　　華　　民　　國　　109 　年　　9 　　月　　7 　　日
附表：受刑人賴奕全定應執行刑案件一覽表
編　　　　 號           1          2          3 罪         名  詐欺得利罪 詐欺取財罪 詐欺取財罪 宣 　告　　刑  有期徒刑3月 有期徒刑4 月 有期徒刑4月 犯  罪 日　期　　  108 年2 月3日 108 年3月2日 108 年3 月10日 偵查（自訴）機關年度案號  新竹地檢署108偵2743號等 臺北地檢署108偵12880號 新竹地檢署108偵10086號 最後事實審 法    院 新竹地院 臺北地院  新竹地院   案　  號 108年度訴字第548號 108年度簡字第2877號 108年度竹簡字第1292號  判決日期 108 年8 月22 日 108 年11 月13日 109 年2 月13日 確定判決 法    院 新竹地院 臺北地院 新竹地院   案　  號 108年度訴字第548號 108年度簡字第2877號 108年度竹簡字第1292號  判　　決確定日期 108 年9月16 日  108 年12 月10日（聲請書及原裁定附表均載為12月3日，應予更正） 109 年3 月24日  是否為得易科罰金之案件  是 是 是 備      　 註  空白 空白 空白 

編　　　　 號           4          5 空白 罪　    　 名  加重詐欺罪 詐欺取財罪 空白 宣　 告　　刑　　　　　　  有期徒刑7月 有期徒刑2月  空白 犯　罪  日 期  108年3月8日 108 年3 月16 日 空白 偵查（自訴）機關年度案號   新竹地檢署108偵12356號 新竹地檢署108偵12356號 空白 最後事實審 法    院 新竹地院  新竹地院  空白  案  號　 109年度訴字第124號 109年度訴字第124號 空白  判決日期 109年4月10日 109年4月10日 空白 確定判決 法    院 新竹地院  新竹地院 空白  案  號　 109年度訴字第124號 109年度訴字第124號 空白  判　　決確定日期 109年5月6日  109年5月6日 空白 是否為得易科罰金之案件  否 是 空白 備　　　 　註  空白 空白 空白